【裁判字號】    89,易,1339
【裁判日期】    891027
【裁判案由】    傷害
【裁判全文】
臺灣屏東地方法院刑事判決                        八十九年度易字第一三三九號
    公  訴  人  臺灣屏東地方法院檢察署檢察官
    被      告  乙○○
    被      告  甲○○
    被      告  丙○○○
    右  二  人
    選任辯護人  黃榮作
右列被告因傷害案件，經檢察官提起公訴（八十九年度偵字第一八０五號、第一四八
七號），本院判決如左：
     主  文
乙○○傷害人之身體，處有期徒刑肆月，如易科罰金，以參佰元折算壹日。
甲○○共同傷害人之身體，處拘役伍拾日，如易科罰金，以參佰元折算壹日。
丙○○○共同傷害人之身體，處拘役肆拾日，如易科罰金，以參佰元折算壹日，緩刑
貳年。
     事  實
一、乙○○與甲○○係叔侄關係，其等就共有坐落屏東縣鹽埔鄉○○段第七二二─二
    、七二二─六地號等二筆土地之分管界址早有爭執。詎於民國八十九年二月十八
    日八時許，乙○○復因該等土地界址問題而與甲○○、丙○○○夫婦發生口角，
    乙○○竟基於傷害之犯意；甲○○、丙○○○則基於傷害之犯意連絡，雙方動手
    互毆，乙○○先與甲○○相互徒手扭打對方，而當時在旁之丙○○○則以所持鋤
    頭柄擊打乙○○之背部，其後，乙○○與甲○○二人因扭打倒地，乙○○更以手
    肘擊壓甲○○之胸、腹等身體部位。嗣經人拉開，始停止互毆，惟乙○○已受有
    左顳部瘀傷一Ｘ一公分、前胸部紅腫二處（各為二Ｘ二公分、二Ｘ三公分）及右
    肩部二Ｘ二公分紅斑之傷害，甲○○則受有左下胸部瘀傷併第七根肋骨骨折、右
    前臂擦傷及腹部鈍傷之傷害。
二、案經乙○○、甲○○訴由屏東縣警察局里港分局移送台灣屏東地方法院檢察署檢
    察官偵查起訴。
     理  由
一、訊之被告甲○○、丙○○○、乙○○雖均供承在右揭時地發生爭執，然均矢口否
    認有何傷害犯行，被告甲○○、丙○○○均辯稱：係遭被告乙○○毆打，並沒有
    打被告乙○○；被告乙○○則辯稱：係遭被告甲○○、丙○○○毆打，被告乙○○才還手云云。經查：右揭事實，業據被告乙○○在警、偵訊自白互毆之情屬實
    ，並經證人吳安朝在偵訊供稱：「當時乙○○壓著甲○○，壓倒在地上，我過去
    把乙○○拉起來，我見甲○○傷勢頗重，回家叫車將他送醫。」等語，復有告訴
    人甲○○所提出之驗傷診斷書在卷可佐，被告乙○○在警訊之自白即與事實相符
    ；而被告甲○○、丙○○○雖執前詞否認犯行，惟告訴人乙○○已迭在警、偵訊
    及本院審理時指述其確係遭被告甲○○、丙○○○共同打傷之情無訛，並經證人
    洪邱鳳鑾在偵訊供稱：「當時我先生乙○○與甲○○二人打在地上，我先生壓著
    甲○○，丙○○○見狀拿掉在地上的鋤頭打我先生，我與我兒子洪文德一人拉一
    邊，讓他不要拿鋤頭攻擊我先生。」等語，且互核其等之供述一致，復有告訴人
    乙○○提出之驗傷診斷書一紙附卷可憑，而細繹上開驗傷診斷書上所載傷勢，又
    與乙○○所述被傷害之情節相合，堪認告訴人乙○○之指述，亦非子虛，被告三
    人上開所辯，均係卸詞，洵不足採，事證明確，被告三人犯行堪以認定。
二、核被告三人所為係犯刑法第二百七十七條第一項之普通傷害罪。被告甲○○、洪
    鄭菊應就上開罪名間，具有犯意連絡與行為分擔，為共同正犯。茲審酌被告三人
    均細故施暴傷害之動機、目的、手段、告訴人甲○○所受傷害非輕、告訴人乙○○所受傷害、均否認犯行、均未與告訴人達成和解等情及其他一切情狀，爰各量
    處如主文所示之刑，並均諭知易科罰金之折算標準。被告丙○○○前未曾受有期
    徒刑以上刑之宣告，有其全國前案紀錄表在卷足參，其經此追訴審判，當知警惕
    而無再犯之虞，爰併予宣告緩刑二年，以啟自新。
據上論斷，應依刑事訴訟法第二百九十九條第一項前段，刑法第二十八條、第二百七
十七條第一項、第四十一條、第七十四條第一款、罰金罰鍰提高標準條例第一條前段
、第二條，判決如主文。
中      華      民      國      八十九      年      十      月  二十七  日
                                      臺灣屏東地方法院刑事第一庭
                                          法  官    蕭世昌
右正本證明與原本無異。
對於本判決如有不服應於收受送達後十日內向本院提出上訴書狀，並按他造當事人之
人數附具繕本。
                                          書記官   曾文玲
中      華      民      國      八十九      年      十      月  二十七  日
附錄本判決論罪法條
刑法第二百七十七條第一項：傷害人之身體或健康者，處三年以下有期徒刑，拘役或
一千元以下罰金。


司法院資訊處製作；財團法人民間司法改革基金會備份。
